臺灣高等法院民事裁定
                                     101年度重再字第27號
再審原告  藍國保
再審被告  藍蔡誠

上列當事人間確認派下權不存在事件，再審聲請人對於中華民國
99年3月4日本院98年度重上字第398號確定判決，提起再審之訴
，本院裁定如下：
    主  文
再審之訴駁回。
再審訴訟費用由再審原告負擔。
    理  由
一、按再審之訴，應於30日之不變期間內提起。前項期間，自判
    決確定時起算，判決於送達前確定者，自送達時起算；其再
    審之理由發生或知悉在後者，均自知悉時起算，民事訴訟法
    第500條第1項、第2項定有明文。又提起再審之訴，應表明
    再審理由，及關於再審理由並遵守不變期間之證據（同法第
    五01條第1項第4款），其未表明者無庸命其補正（最高法院
    60年台抗字第538號判例足參）。是再審原告如主張其知悉
    再審理由在後者，即應就此利己事實負舉證責任。
二、經查，再審原告與再審被告間確認派下權不存在事件，經本
    院於民國（下同）99年3月2日以98年度重上字第398號判決
    （下稱原確定判決）廢棄臺灣士林地方法院98年度重訴字第
    66號所為不利再審被告之判決，改判確認再審原告就祭祀公
    業藍引之派下權不存在，再審原告提起上訴，經最高法院於
    99年10月14日以99年度台上字第1881號裁定認其上訴不合法
    ，裁定予以駁回，並於99年10月27日送達再審原告，有送達
    證書附前開卷宗足據，則再審不變期間應於99年11月26日屆
    滿。乃再審原告遲至101年7月5日始對原確定判決提起再審
    之訴，已逾再審不變期間。至於再審原告嗣雖對原確定判決
    提起再審之訴，經本院認其再審之訴不合法，於101年2月4
    日以100年度重再字第39號裁定駁回其再審之訴，再審原告
    提起抗告，最高法院於101年5月23日以101年度台抗字第413
    號裁定認其抗告無理由，駁回其抗告確定，業經本院依職權
    調取前開民事卷宗查證無訛，並有各該判決及裁定足據（見
    本院卷第7-15、38-44頁），亦無礙原確定判決再審不變期
    間之計算。再審原告主張係於101年6月15日收受最高法院10
    1年度台抗字第413號裁定後，始知悉有再審事由云云，不足
    採取。本件再審之訴，自非合法，應予駁回。
三、再審原告另對最高法院99年度台上字第1881號、101年度台
    抗字第413號確定裁定聲請再審部分，另裁定移送最高法院
    ，附此敘明。
四、據上論結，本件再審之訴為不合法。爰依民事訴訟法第502
    條第1項、第95條、第78條，裁定如主文。
中　　華　　民　　國　101　　年　　8　　月　　 31 　　日
                  民事第二十庭
                        審判長法　官　張　蘭
                              法　官  吳燁山
                              法　官  陳麗玲
正本係照原本作成。
如不服本裁定，應於收受送達後10日內向本院提出抗告狀，並應
繳納抗告費新台幣１千元。
中　　華　　民　　國　 101　　年　　9 　　月　　4 　　日
                              書記官　林淑貞